【裁判字號】    99,上易,2022
【裁判日期】    991028
【裁判案由】    竊盜
【裁判全文】
臺灣高等法院刑事判決                99年度上易字第2022號
上  訴  人
即  被  告  乙○○
上列上訴人因竊盜案件，不服臺灣板橋地方法院99年度易字第16
66號，中華民國99年7 月20日第一審判決（起訴案號：臺灣板橋
地方法院檢察署99年度偵字第13111 號），提起上訴，本院判決
如下：
    主  文
上訴駁回。
乙○○緩刑貳年。
    事  實
一、張意海受僱至位於臺北縣新莊市○○路510 號佳翰營造有限
    公司（下稱佳翰公司）倉庫旁空地附近打掃，見佳翰公司所
    有之角鐵1 批堆放於上址倉庫旁之空地雜草上，竟利用在該
    處打掃，可以進出該空地之機會，與乙○○共同基於意圖為
    自己不法所有之犯意聯絡，於民國99年5月1日12時30分許，
    由乙○○駕駛其父陳金茂所有之車牌號碼FZ-7985 號自用小
    貨車，搭載張意海，2 人先將上開自用小貨車停於上址空地
    圍籬外，再由張意海進入該空地徒手將角鐵傳遞至圍牆外，
    乙○○則在圍籬外負責把風，並將張意海從圍籬內傳遞出之
    角鐵，接應搬運至上開自用小貨車上放置，而共同徒手竊取
    佳翰公司所有之角鐵1批（重量約1.174噸，價值約新臺幣15
    ,000元）得逞。嗣於得手後欲離去時，為佳翰公司員工林順
    成發現報警處理，並當場查獲上開角鐵1批。
二、案經臺北縣政府警察局新莊分局移送臺灣板橋地方法院檢察
    署檢察官偵查起訴。
    理  由
一、本院引用之卷內證據資料，並無證據證明係公務員違背法定
    程序所取得，且未據檢察官及被告於法院審理時爭執其證據
    能力，而卷內之文書證據，亦無刑事訴訟法第159條之4顯有
    不可信之情況與不得作為證據之情形，從而，依刑事訴訟法
    第159條至159條之5之規定，均有證據能力，合先敘明。
二、上揭事實，業據上訴人即被告乙○○於本院準備程序及審理
    時坦承不諱（本院卷第21頁、27頁背面、28頁），核與共犯
    張意海供述情節相符（見偵查卷第14、15頁、原審卷第11頁
    背面、13頁），且經證人林順成、甲○○於警詢中證述屬實
    （見偵查卷第7 頁至第12頁），並有贓物認領保管單、照片
    10 張、過磅單2張在卷可稽（見上開偵查卷第36頁、第41頁
    至第46頁），足認上訴人於本院所為自白與事實相符。本件
    事證明確，上訴人共同竊盜之犯行堪以認定。
三、核上訴人所為，係犯刑法第320條第1項之竊盜罪。其與張意
    海就上開竊盜犯行，有犯意聯絡及行為分擔，為共同正犯。
    原審適用上開規定，並審酌上訴人無前科之素行尚佳、犯罪
    之動機、目的、手段、所竊取之物品價值及於原審否認犯行
    之犯後態度等一切情狀，量處拘役40日，並諭知易科罰金之
    折算標準。經核其認事用法均無違誤，量刑亦稱允當。上訴
    意旨否認有竊盜之主觀犯意，辯稱：至多僅為幫助犯云云，
    指摘原判決不當，為無理由，應予駁回。查上訴人前未曾因
    故意犯罪受有期徒刑以上刑之宣告，有本院被告前案紀錄表
    在卷可憑，其因一時失慮，致罹刑典，事後已於本院坦承犯
    行，而有悔悟之意，歷此偵、審暨科刑教訓後，當知所警惕
    ，信無再犯之虞，本院因認對其宣告之刑以暫不執行為適當
    ，爰依刑法第74條第1項第1款規定，併予諭知緩刑2 年，以
    啟自新。
據上論斷，應依刑事訴訟法第368條，刑法第74條第1項第1 款，
判決如主文。
本案經檢察官將姜貴昌到庭執行職務。
中    華    民    國    99    年    10    月    28    日
              刑事第二十四庭審判長法  官  李錦樑
                                  法  官  張惠立
                                  法  官  朱瑞娟
以上正本證明與原本無異。
不得上訴。
                                  書記官  郭家慧
中    華    民    國    99    年    10    月    28    日
附錄：本案論罪科刑法條全文
中華民國刑法第320條
（普通竊盜罪、竊佔罪）
意圖為自己或第三人不法之所有，而竊取他人之動產者，為竊盜
罪，處5  年以下有期徒刑、拘役或 5 百元以下罰金。
意圖為自己或第三人不法之利益，而竊佔他人之不動產者，依前
項之規定處斷。
前二項之未遂犯罰之。

司法院資訊處製作；財團法人民間司法改革基金會備份。
